臺灣臺中地方法院民事判決　九十三年度婚字第七九二號
　　原　　　告　甲○○
　　被　　　告　乙○○
右當事人間請求履行同居事件，本院於民國九十三年七月十三日言詞辯論終結，判決如
左：
　　主　　文
被告應與原告同居。
訴訟費用由被告負擔。
　　事實及理由
一、按民事訴訟法第五百六十八條第一項規定，離婚之訴專屬夫妻住所地之法院管轄
    ；但訴之原因事實發生於夫或妻之居所地者，得由各該居所地之法院管轄。又依
    司法院釋字第四五二號解釋意旨，承認夫妻各有其住所，但夫妻仍負有同居之義
    務。經查：本件原告住所地為本院轄區，依上開規定及解釋意旨，本院對本件履
    行同居之訴自有管轄權，合先敘明。
二、又按婚姻無效、確認婚姻不成立或成立、撤銷婚姻、離婚或夫妻同居之訴，得合
    併提起，或於第一審或第二審言詞辯論終結前，為訴之變更、追加或提起反訴，
    民事訴訟法第五百七十二條第一項定有明文。本件原告起訴時，訴之聲明為請准
    與被告離婚，於訴訟中（九十三年六月一日）變更為被告應與原告同居，揆諸上
    開說明，應予准許，併予敘明。
三、原告主張：兩造於民國八十一年十月十一日結婚，初感情尚融洽，並育有子女王
    玉玲、王玉威二人。詎被告自八十九年間起，即行為不檢，置家庭及二名子女於
    不顧，曾無故離家出走年餘，嗣雖經原告尋獲而返家，未料僅半年光景，被告旋
    又於九十一年十一月間再度無故離家出走，迄今音訊全無，期間雖經原告四處查
    訪，仍未有所獲。是被告顯然違背同居義務，爰依民法第一千零零一條規定提起
    本訴等語。並聲明：被告應與原告同居。被告未到庭爭執，亦末提出書狀作何聲
    明或陳述。
四、得心證之理由：
（一）原告主張之事實，業據提出戶籍謄本二份在卷可稽。並經證人即原告之父王廣
      厚到庭陳述略以：被告於前年（即九十一年）年底即離家迄今等語在卷；及證
      人即兩造之女王玉玲到庭亦證述略以：被告離家之後，迄今未曾返家，期間亦
      未曾來信或來電等語在卷。徵之證人王廣厚係被告公公、證人王玉玲係被告子
      女，誼屬至親，且與原告同住，對於兩造是否有同居之事實，知之甚明，苟非
      有此事實，衡情當無故為不利被告之證言，渠等所為證詞，自屬可信。原告之
      主張，自堪信為真實。
（二）按夫妻互負同居之義務，民法第一千零零一條有明文規定。被告不履行同居義務
      ，又無不能履行同居義務之正當理由，已如前述。原告依上開規定請求被告履行
      同居，依法應予准許。
五、訴訟費用負擔的依據：民事訴訟法第七十八條。
中　　　華　　　民　　　國　 九十三　 年　　　七　　　 月　　 二十七      日
　　　　　　　　　　　　　　 　臺灣臺中地方法院家事法庭
~B法　　　　官　陳學德
右為正本係照原本作成
如對本判決上訴應於判決送達後廿日向本院提出上訴狀
中　　　華　　　民　　　國　 九十三　 年　　　七　　　 月　　　二十七     日
~B法院書記官
